臺灣桃園地方法院民事簡易判決　     110年度壢簡字第1745號
原      告  華南商業銀行股份有限公司

法定代理人  張振芳  
訴訟代理人  范為正  
被      告  熊俊豪  
上列當事人間請求清償借款事件，本院於民國111年3月16日言詞
辯論終結，判決如下：
    主      文
一、被告應給付原告新臺幣（下同）28萬2,691元，及自民國110
    年7月25日起至清償日止，按年息6.05％計算之利息，並自民
    國110年8月25日起至清償日止，逾期在六個月以內部分，按
    上開利率10％，逾期超過六個月部分，按上開利率20％計算之
    違約金。每次違約狀態最高連續收取期數為九期。
二、訴訟費用3,090元由被告負擔。
三、本判決得假執行。
    事實及理由
一、原告主張：被告於民國110年3月24日向原告借款新臺幣30萬
    元，並簽訂貸款契約書乙紙，約定借款期間自110年3月24日
    起至115年3月24日止，還款方式採按月平均攤還本息，利息
    按年息6.05%採機動利率計算，如遲延繳款時，除依約定利
    率計息外，另收取逾期在6個月以內者，按約定利率10%，逾
    期超過6個月者，按約定利率20%計算之違約金，每次違約狀
    態最高連續收取期數為9期。詎被告僅繳納部分本金1萬7,30
    9元及利息繳納至110年7月24日，尚積欠本金28萬2,691元及
    利息即未再依約繳納，迭經催討，均置之不理。為此，爰依
    借款契約及消費借貸之法律關係提起本件訴訟等語。並聲明
    ：如主文第1項所示。
二、被告則以：我沒有錢還，我現在沒有找到工作，還在聲請更
    生等語，惟未為任何聲明。
三、原告主張之前揭事實，業據提出貸款契約書、放款戶帳號資
    料查詢申請單、放款交易明細查詢申請單為證，經本院核對
    無誤，復為被告所不爭執，應堪認為真實。從而，原告依借
    款契約及消費借貸之法律關係，請求被告給付如主文第1項
    所示之本金、利息及違約金，為有理由，應予准許。
四、本件係依民事訴訟法第427條第1項所規定之適用簡易訴訟程
    序所為被告敗訴之判決，爰依同法第389條第1項第3款規定
    依職權宣告假執行。
五、訴訟費用負擔之依據：民事訴訟法第78條。並依職權確定訴
    訟費用額為3,090元（即第一審裁判費）。 
中　　華　　民　　國　　111 　年　　3 　　月　　18　　日
                  中壢簡易庭  法  官  劉哲嘉
以上為正本係照原本作成。
如不服本判決，應於送達後二十日內，向本院提出上訴狀並表明
上訴理由，如於本判決宣示後送達前提起上訴者，應於判決送達
後二十日內補提上訴理由書（須附繕本）。
如委任律師提起上訴者，應一併繳納上訴審裁判費。
中　　華　　民　　國　　111 　年　　3 　　月　　18　　日
                              書記官  鄭履任